【裁判字號】    95,易,425
【裁判日期】    950731
【裁判案由】    竊盜
【裁判全文】
臺灣屏東地方法院刑事判決
95年度易字第425號
公  訴  人  臺灣屏東地方法院檢察署檢察官
被      告  甲○○
選任辯護人  李衍志律師
上列被告因竊盜案件, 經檢察官提起公訴（95年度偵字第3828號
）, 本院裁定依簡式審判程序審理, 判決如下:
    主  文
甲○○連續攜帶兇器竊盜, 處有期徒刑壹年貳月, 緩刑伍年, 扣
案鐵鎚壹支、手套壹只及運動帽壹頂均沒收。
    事  實
一、甲○○因積欠健保費、燃料稅及汽車修理費合計約新臺幣7
    、8 萬元, 無力支付, 遂基於意圖為自己不法所有之概括犯
    意, 於民國95年6 月21日, 攜帶其所有客觀上可供為兇器使
    用之鐵鎚1 支、美工刀1 支、供掩飾其身分之手套1 只及運
    動帽1 頂, 駕駛其所有之車號E4-2521 號自用小客車, 前往
    屏東縣恆春鎮鵝鑾里龍磐公園停車場, 尋覓行竊對象, 而連
    續於下列時間, 竊取他人財物:
    (一)於95年6 月21日11時許, 以上開鐵鎚1 支, 破壞丙○○所
      駕駛之車號9623-KG 號自用小客車門鎖（毀損部分未據告
      訴）後, 開啟車門, 竊取車內屬丙○○女友丁○○所有之
      白色手提包1 只（內有丙○○所有之國民身分證、汽、機
      車駕駛執照、機車行照、健保卡、郵局金融卡、中國信託
      商業銀行信用卡各1 張及現金新台幣﹝下同﹞1,200 元;
      另有丁○○所有之華碩牌手機1 支、國民身分證、汽、機
      車駕駛執照、機車行照、健保卡、中國信託商業銀行信用
      卡、華南商業銀行信用卡及土地銀行金融卡各1 張、現金
      1,600 元、車號9623-KG 號自用小客車之備用鑰匙1 支等
      財物）。甲○○得手後, 保留其中現金2,800 元及華碩牌
      手機1 支, 其餘物品則拋棄在恆春鎮○○里○○路段山坡
      草叢內（已為警方尋獲, 並發還丙○○）。
    (二)於同日16時許, 持前開鐵鎚破壞乙○○所駕駛之車號MV-9
      779 號自用小客車車門（毀損部分未據告訴）, 竊取車內
      屬乙○○所有之現金3,500 元、NIKON 牌數位相機1 台及
      土地銀行金融卡2 張。甲○○得手後, 保留其中現金及相
      機1 台, 金融卡2 張則丟棄在恆春鎮○○里○○路旁（未
      尋獲）。
    (三)於同日16時5 分許, 在上揭停車場, 以同前述方式破壞戊○○所駕駛之車號0062-FV 號自用小客車車門（毀損部分
      未據告訴）, 竊取車內屬戊○○所有之白色背包1 只（內
      有藍色皮包1 個、合作金庫金融卡、玉山銀行信用卡、中
      國商業銀行信用卡、安信商業銀行信用卡各1 張及郵局金
      融卡2 張、摩托羅拉手機1 支、化粧品1 組、現金9,500
      元及女用化妝品1 批）。甲○○得手後, 將背包內之現金
      及信用卡等物取出保留, 其餘物品則丟棄在恆春鎮○○路
      230 號前草叢內, 並駕駛其所有之車號E4-2521 號自用小
      客車離開。嗣於同日16時20分許, 甲○○駕車行經恆春鎮
      ○○路230 號前時, 為警發現形跡可疑, 經攔停盤問後始
      查悉上情, 並在甲○○所駕駛之車號E4-2521 號自用小客
      車內扣得上開鐵鎚1 支、手套1 只、運動帽1 頂（其攜帶
      之美工刀1 支未扣案）, 並主動交出其竊得之財物供警方
      扣案（已分別發還丙○○、乙○○及戊○○）。
二、案經屏東縣警察局恆春分局報請臺灣屏東地方法院檢察署檢
    察官偵查起訴。
    理  由
一、上揭事實業據被告甲○○於警訊、偵查及本院審理中供認不
    諱, 經核與被害人丙○○、乙○○及戊○○等人於警訊中指
    述之失竊情節相符, 且有屏東縣警察局恆春分局刑事案件報
    告書、搜索扣押筆錄各1 分、扣押物品目錄表4 分、扣押物
    品收據1 分、贓物領據保管單3 張及照片36幀附卷可稽, 並
    有鐵鎚1 支、手套1 只、運動帽1 頂扣案供憑, 本件事證明
    確, 被告犯行堪以認定。
二、按行為後法律有變更者, 適用行為時之法律。但行為後之法
    律有利於行為人者, 適用最有利於行為人之法律, 刑法第2
    條第1 項定有明文。查被告於95年6 月21日前, 刑法即已修
    正, 惟由總統以華總一義字第09400014901 號令公布自95年
    7 月1 日施行。刑法施行法亦於95年6 月14日由總統公布,
    於95年7 月1 日施行。因修正後之刑法第2 條第1 項規定,
    係規範行為後法律變更所生新舊法律比較適用之準據法, 於
    刑法修正施行後, 應適用修正後刑法第2 條第1 項之規定為
    「從舊從輕」之比較。而於比較時, 則應併就罪刑有關之共
    犯、未遂犯、想像競合犯、牽連犯、連續犯、結合犯, 以及
    累犯加重、自首減輕暨其他法定加減原因（如身分加減）與
    加減比例等一切情形, 本於統一性及整體性原則, 綜其全部
    罪刑之結果而為比較（最高法院95年5 月23日刑事庭第8次
    會議決議參照）。本件所涉法律之變更部分, 計有下列2 項
    ：
    (一)刑法第56條連續犯之規定:
      按刑法第56條有關連續犯之規定, 業於被告行為前之94年
      1 月7 日修正刪除, 並於95年7 月1 日施行。此項刪除雖
      非犯罪構成要件之變更, 但足以影響行為人應受刑罰之法
      律效果。蓋被告連續數行為而犯同一罪名者, 依修正前之
      規定, 以一罪論, 僅加重其刑至二分之一, 惟依修正後之
      規定, 需分論併罰, 故仍屬法律有變更, 且依此比較結果
      , 顯以適用修正前之舊法對被告較為有利。
    (二)刑法第74條緩刑之規定:
      按修正前刑法第74條第1 款原規定「未曾受有期徒刑以上
      刑之宣告者」, 於受2 年以下有期徒刑、拘役或罰金之宣
      告者, 且認為以暫不執行為適當者, 得宣告2 年以上5 年
      以下之緩刑。惟修正後之刑法第74條第1 項第1 款則更改
      為「未曾『因故意犯罪』受有期徒刑以上刑之宣告者」,
      即可宣告緩刑。換言之, 即使曾因過失犯罪而受有期徒刑
      以上刑之宣告者, 亦得宣告緩刑。因此, 修正後之緩刑條
      件顯然較為寬鬆, 就形式上之文義觀之, 對被告有利。然
      本件被告甲○○從未曾受有期徒刑以上刑之宣告, 有臺灣
      高等法院被告前案紀錄表在卷可考, 故不論依修正前或修
      正後之規定, 均可宣告緩刑, 對被告之利益而言並無實質
      差異。
    (三)經綜合比較新舊刑法之規定後, 仍以修正前之刑法規定對
      被告有利, 依刑法第2 條第1 項前段規定, 應適用被告行
      為時之刑法規定處斷, 合先敘明。
三、按扣案鐵鎚1 支及未扣案之美工刀1 支均係金屬製品, 前者
    堅硬鈍重, 後者刀鋒銳利, 均足以對人之生命、身體安全構
    成威脅, 在客觀上具有危險性, 屬刑法第321 條第1 項第3
    款所謂之兇器。被告甲○○攜帶該等物品竊取他人物品, 核
    其所為, 係犯刑法第321 條第1 項第3 款之攜帶兇器竊盜罪
    。其前後數次行為, 時間緊接, 所犯罪名相同, 顯係出於概
    括犯意反覆為之, 為修正前刑法第56條所謂之連續犯, 應依
    該條規定以一罪論, 並加重其刑。爰審酌被告之智識程度,
    曾有賭博之犯罪前科（不致使本件構成累犯, 卷附臺灣高等
    法院被告前案紀錄表參照）, 本件犯罪之動機、目的、手段
    , 犯罪所得之利益, 被害人所受損害, 被告事後坦承犯行,
    且引導警方尋回遭其丟棄之被害人物品, 並將其所竊物品歸
    還被害人, 其於保釋後, 即積極賠償被害人財物及車輛之損
    失, 而與被害人達成和解（卷附和解書3 分及郵政國內匯款
    執據影本2 紙參照）, 足徵其良知未泯, 悔意殷切, 犯後態
    度堪稱良好等一切情狀, 量處如主文所示之刑, 以資警惕。
    又被告前未曾受有期徒刑以上刑之宣告, 因一時失慮, 偶罹
    刑典, 事後已坦承犯行, 深具悔意, 經此刑之宣告後, 應知
    警惕而無再犯之虞, 本院因認以暫不執行其刑為當, 故予宣
    告緩刑, 用啟自新。扣案鐵鎚1 支、手套1 只及運動帽1 項
    均為被告所有, 其中鐵鎚1 支為被告用以破壞他人車門, 以
    便進入車內行竊之工具; 手套1 只及運動帽1 頂則為被告用
    以掩人耳目之物品, 已據被告供明在卷, 故均屬供犯罪所用
    之物, 爰依刑法第38條第1 項第2 款之規定, 宣告沒收。
據上論斷, 應依刑事訴訟法第273 條之1 第1 項、第299 條第1
項前段, 刑法第2 條第1 項前段、修正前刑法第56條、第321 條
第1 項第3 款、第74條第1 款、第38條第1 項第2 款, 判決如主
文。
中    華    民    國    95    年    7     月    31    日
                  刑事第四庭    法  官  王以齊
以上正本證明與原本無異。
如不服本判決應於收受本判決送達後十日內向本院提出上訴書狀
，其未敘述上訴理由者，並得於提起上訴後十日內向本院補提理
由書狀（均須按他造當事人之人數附繕本）「切勿逕送上級法院
」
中    華    民    國    95    年    7     月    31    日
                                 書記官  盧姝伶
附錄本判決論罪之法條：
刑法第321條第1項第3款
犯竊盜罪而有左列情形之一者, 處6 月以上、5 年以下有期徒刑
：
三  攜帶兇器而犯之者。


司法院資訊處製作；財團法人民間司法改革基金會備份。
